【裁判字號】    98,抗,87
【裁判日期】    980507
【裁判案由】    本票裁定
【裁判全文】
臺灣板橋地方法院民事裁定                98年度抗字第87號
抗  告  人
即相對人    乙○○
相  對  人
即聲請人    甲  ○
上列當事人間聲請本票裁定准予強制裁定事件，抗告人對於本院
中華民國98年1 月22日98年度司票字第567 號裁定提起抗告，本
院裁定如下：
    主      文
抗告駁回。
抗告程序費用由抗告人負擔。
    理      由
一、抗告人抗告意旨略以：相對人先前已對抗告人依督促程序聲
    請對抗告人核發支付命令，抗告人因未親自簽名，亦不知情
    ，已提出異議且在鈞院三重簡易庭定股審理中，相對人無視
    抗告人債權不存在，無正當理由欲以詐術取得抗告人之資產
    ，抗告人將對相對人提出刑事法律責任，爰提起抗告請求廢
    棄原裁定等語。
二、按「執票人向本票發票人行使追索權時，得聲請法院裁定後
    強制執行。」，票據法第123 條定有明文。又按「本票執票
    人，依票據法第一百二十三條規定，聲請法院裁定許可對發
    票人強制執行，係屬非訟事件，此項聲請之裁定，及抗告法
    院之裁定，僅依非訟事件程序，以審查強制執行許可與否，
    並無確定實體上法律關係存否之效力，如發票人就票據債務
    之存否有爭執時，應由發票人提起確認之訴，以資解決。 」
    最高法院著有57年台抗字第76號判例可資參照。
三、經查：
  (一)本件相對人主張其執有抗告人及第三人劉孟翰為共同發票人
    ，如原裁定所示之本票2 紙，並免除作成拒絕證書，詎經提
    示尚有如原裁定主文所示之本金及利息未獲付款，因依票據
    法第123 條規定，聲請裁定許可強制執行等情，已據相對人
    提出本票影本2 紙為證，原裁定予以准許，即無不合。
  (二)依非訟事件法第195 條第1 項規定，發票人主張本票係偽造
    、變造者，得於准予強制執行之裁定送達後20日內提起確認
    之訴，故關於本票是否為偽造、變造乃應由主張本票為偽造
    、變造之票載發票人另行提起確認之訴解決。本件抗告人主
    張之前揭事實，果若屬實，要係上開本票是否經偽造等實體
    上爭執，應由抗告人另行依前揭法條規定提起確認之訴，以
    資解決，尚非本件非訟程序所得加以審究，仍應為許可強制
    執行之裁定。抗告意旨求為廢棄原裁定，為無理由，應予駁
    回。
三、據上論結，本件抗告為無理由，應依非訟事件法第44條第1
    項、第21條第2 項、第46條，民事訴訟法第495 條之1 第1
    項、第449 條第1 項、第95條、第78條，裁定如主文。
中    華    民    國    98    年    5     月    7     日
            民事第三庭  審判長法  官  朱耀平
                              法  官  邱靜琪
                              法  官  張紫能
上為正本係照原本作成
本裁定不得抗告
中    華    民    國    98    年    5     月    7     日
                              書記官  華海珍
┌───────────────────────────────────────────────────────────────┐
│本票附表：                                                                                                    98年度抗字第87號│
├───┬─────────┬─────────┬───────────┬────────────┬──────────┬───┤
│編  號│發    票    日    │  票  面  金  額  │到        期        日│  利  息  起  算  日    │ 票   據   號   碼  │備 註 │
│      │                  │  （新  台  幣）  │                      │                        │                    │      │
├───┼─────────┼─────────┼───────────┼────────────┼──────────┼───┤
│001   │96年11月18日      │1,000,000元       │96年11月24日          │96年11月24日            │028503              │      │
├───┼─────────┼─────────┼───────────┼────────────┼──────────┼───┤
│002   │96年11月21日      │200,000元         │96年12月20日          │96年12月20日            │028504              │      │
└───┴─────────┴─────────┴───────────┴────────────┴──────────┴───┘


司法院資訊處製作；財團法人民間司法改革基金會備份。
